臺灣高雄地方法院民事裁定　　　　　　　111年度雄全字第4號

聲　請　人　吳介瑋　
　　　　　　張逸琼　
相　對　人　陳杰邑即樂優室內裝修設計行

上列當事人間假扣押事件，本院裁定如下：
    主  文
聲請駁回。
聲請費用由聲請人負擔。
  理  由
一、聲請意旨略以：相對人承攬聲請人吳介瑋門牌號碼高雄市○
    ○區○○○街00號15樓房屋裝潢工程，並要求先匯款新臺幣
    ( 下同) 255,000 元，爾後又表示如不加價就不施作。然之
    後只完成兩個拆除工程約21,000元，還把無用的材料放在上
    開房屋，把上開房屋當成私人倉庫使用，應給付相當於租金
    之不當得利158,980 元並產生移除費用55,000元，均應賠償
    給原告。又被告偽造簽名，涉有詐欺罪嫌，且與前妻離婚多
    年仍共同居住，可將財產移轉給前妻隱匿之，爰請求願供擔
    保在447,980元範圍內扣押相對人財產。
二、按請求及假扣押之原因應釋明之。前項釋明如有不足，而債
    權人陳明願供擔保或法院認為適當者，法院得定相當之擔保
    ，命供擔保後為假扣押，民事訴訟法第526 條第1 項、第2
    項亦有明定。故債權人聲請假扣押，就其請求及假扣押之原
    因均應加以釋明。僅於釋明有所不足，而債權人陳明願供擔
    保或法院認為適當者，法院始得定相當之擔保，命供擔保後
    為假扣押。又所謂假扣押之原因，依同法第523 條第1 項規
    定，係指債務人有日後不能強制執行或甚難執行之虞者，例
    如債務人浪費財產、增加負擔或就財產為不利之處分，致瀕
    臨無資力狀態，或有移往遠地、逃匿或隱匿財產等情形。至
    於債務人經債權人催告後拒絕給付，而有債務不履行情事，
    除非就其職業、資產、信用等狀況綜合判斷，認為其現存之
    整體財產價值與所欠債權價額相差懸殊，或財務顯有異常而
    難以清償債務之情形外，否則不能遽謂其有日後不能強制執
    行或甚難執行之虞，要難認債權人已盡釋明假扣押原因之責
三、本件聲請人主張兩造就裝潢契約爭執，相對人應賠償新臺幣
     ( 下同) 289,000 元等語，並提出契約書及估價單為證，
     就請求之原因，堪認已有釋明。惟其就假扣押之原因，僅
    陳稱被告偽造文書、涉犯詐欺罪，且與前妻離婚十幾年仍同
    住，顯能將財產移轉至前妻名下等節云云，惟偽造文書及詐
    欺罪部分現尚在偵查中，且查無通緝資料，難認相對人有隱
    匿之情事。至於其與前妻同住，屬其個人家庭生活事項，聲
    請人未提出任何客觀資料，僅以個人臆測認相對人會將財產
    移轉予前妻，難謂已為釋明。故實無法認定相對人有何浪費
    財產、增加負擔或就其財產為不利益之處分，致其達於無資
    力之狀態，亦無法據以推認相對人有脫產之行為，使聲請人
    日後不能強制執行或甚難執行之虞，是以聲請人就相對人所
    應受之損害雖陳明願供擔保，仍不得認該擔保已補釋明之欠
    缺，其假扣押之聲請自應不予准許。
三、依民事訴訟法第95條、第78條，裁定如主文。
中　　華　　民　　國　 111　　年　　2 　　月　　25　　日
          　　　　高雄簡易庭  法　　　官  楊詠惠
以上正本係照原本作成
如對本裁定抗告須於裁定送達後10日內向本院提出抗告狀，並繳
納抗告費新臺幣1,000元。
中　　華　　民　　國　 111　　年　　2 　　月　　25　　日
      　　　　　　　　　　　　書　記　官  蔡佩珊